臺灣臺中地方法院民事判決
111年度中小字第2835號
原      告  仲信資融股份有限公司

法定代理人  陳瑞興  
訴訟代理人  陳冠樺  
被      告  陳峯照  


當事人間請求給付分期買賣價金事件，本院於中華民國111 年9 
 月27日詞辯論終結，判決如下：
      主      文
被告應給付原告新臺幣59,904元，及自民國110 年6 月20日起至
清償日止，按週年利率百分之16計算之利息。
訴訟費用新臺幣1,000 元由被告負擔。
本判決得假執行。　　
　　  事實及理由
壹、程序部分：
一、原告之法定代理人原係張銘聰，嗣於本院審理中變更為陳瑞
    興，有原告提出之經濟部民國111 年7 月14日函文及股份有
    限公司變更登記表可稽（本院卷第61至71頁），且經原告法
    定代理人陳瑞興具狀聲明承受訴訟（本院卷第59頁），核與
    民事訴訟法第175 條第1 項規定相符，應予准許。
二、按訴狀送達後，原告不得將原訴變更或追加他訴，但擴張或
    減縮應受判決事項之聲明者，不在此限，民事訴訟法第255 
     條第1 項第3 款定有明文。本件原告起訴時原聲明：被告
    應給付原告新臺幣（下同）59,904元，及自民國110 年6 月
    20日起至清償日止，按週年利率百分之16計算之利息，暨每
    日按萬分之5 計算之違約金，嗣於111 年9 月27日言詞辯論
    期日當庭以言詞捨棄違約金之請求，並經記明筆錄在卷。本
    院審酌原告上開更正請求，其訴訟標的及請求之原因事實與
    原訴仍屬相同，僅請求金額減少而已，核屬減縮應受判決事
    項之聲明，並非訴之變更或追加，依首揭法條規定，即無不
    合，應准許之。
貳、實體方面
一、原告主張：被告前向訴外人巨匠電腦股份有限公司（下稱巨
    匠電腦公司）訂購語文課程，分期總價為新臺幣（下同）74
    ,894 元，並約定自109 年12月20日起至112 年5 月20日止
    ，共分30期，每期應繳納2,496元，若未按期繳納，應支付
    按週年利率百分之16計算之利息。詎被告僅繳付6 期款後，
    即未依約繳款，迄今尚積欠本金59,904 元及利息未為清償
    。被告違反分期買賣約定書第9 條之規定，前開債務依約則
    視為全部到期。嗣經巨匠電腦公司將上開分期付款價金債權
    讓與原告後，幾經催討，被告仍未付款。此外，巨匠電腦公
    司已依約提供補習內容，課表並已提供予被告，被告可自行
    安排上課時段到班上課，巨匠電腦實毋須再另為通知，加以
    被告並未依約解除契約，則被告抗辯未上課、無需繳費並非
    有理。為此，爰依分期付款買賣契約及債權讓與之法律關係
    提起本件訴訟等語。並聲明：如減縮後之聲明。
二、被告則以：被告已上課的部分均有繳費，沒有上到課的部分
    並未通知補課，且被告業已通知櫃臺人員不再上課事宜，原
    告自不得就被告未參與的課程再請求補習費等語。　　
三、得心證之理由
　㈠原告主張被告與巨匠電腦簽立及被告間簽立短期補習班服務
    契約書（下稱系爭契約）、零卡分期申請表等情，業經原告
    提出前開文件為據（本院卷第75至77頁、支付命令卷第7  
    頁），並為被告所不爭執，是此部分事實自堪認定。
　㈡按當事人主張有利於己之事實者，就其事實有舉證之責任。
    民事訴訟法第277 條前段定有明文。另按乙方有下列情形之
    一者，甲方得終止契約，並要求乙方退費1.無正當理由，變
    更原訂課程、科目、時數、上課地點或更換講師超過三分之
    一人數者…。2.乙方申請停辦、或經主管機關為停止招生或
    廢止設立之處分者…。3.教室經政府機關公共安全檢查為危
    險建築物勒令停止使用者，系爭契約第11條亦有明文。查被
    告抗辯業已通知巨匠電腦公司解約事宜，然並未就此部分舉
    證以佐其說（本院卷第90頁）。此外，被告就巨匠電腦公司
    有何前開系爭契約第11條所列事由，亦未再舉其他事證以為
    佐，則此被告前開抗辯，即難認有據。再者，被告另抗辯應
    以巨匠電腦公司通知被告補課事宜為付款條件乙節，則未約
    定於系爭契約，有系爭契約附卷可考，是被告抗辯因巨匠電
    腦公司未通知補課而毋庸給付補習費，亦非可採。
　㈢次按，系爭契約由兩造訂立消費者信用貸款契約方式由被告
    分期繳納，系爭契約第7 條第2 項亦有明文。另申請人如有
    遲延付款情事時，所有未到期分期價款視為全部到期，且應
    自遲延繳款日或違約日起至清償日止，依年利率百分之20約
    定利率計收遲延利息及每日按日息萬分之5約定利率計收之
    違約金，零卡分期申請表亦有明文。次查，被告於109 年11
    月13日至110 年5 月13日有劃位上課之事實，有劃位明細表
    附卷可查（本院卷第105頁），堪認原告主張被告與巨匠電
    腦公司訂立系爭契約，並已由巨匠電腦公司履行系爭契約內
    容，堪認可採；此外，被告僅繳納6 期即未再繳納分期款之
    事實，另據原告提出零卡分期申請表、還款明細為證（支付
    命令卷第7、9頁），則原告依系爭契約、零卡分期申請表主
    張被告依約應繳納欠繳之課程費用59,904元及自110 年6 月
    20日起算之利息即屬有據。
四、從而，原告依分期付款買賣契約及債權讓與之法律關係，請
    求被告給付原告59,904元，及自110 年6 月20日起至清償日
    止，按週年利率百分之16計算之利息，為有理由，應予准許
    。
五、本件事證已臻明確，兩造其餘之攻擊或防禦方法及未經援用
    之證據，經本院斟酌後，認為均不足以影響本判決之結果，
    爰不再一一論述。
六、本件係依小額訴訟程序所為被告敗訴之判決，依民事訴訟法
    第436 條之20規定，應依職權宣告假執行。
七、依民事訴訟法第436 條之19第1 項、第78條規定，本件訴訟
    費用額確定為1,000 元（即原告繳納之第一審裁判費1,000
    元），應由敗訴之被告負擔。　
中　　華　　民　　國　　111 　年　　10　　月　　19　　日
                  臺灣臺中地方法院臺中簡易庭
                              法　官　陳航代
以上正本係照原本作成。
如不服本判決，應於送達後20日內，以判決違背法令為理由，向
本院提出上訴狀並表明上訴理由（上訴理由應表明一、原判決所
違背之法令及其具體內容；二、依訴訟資料可認為原判決有違背
法令之具體事實），如於本判決宣示後送達前提起上訴者，應於
判決送達後20日內補提上訴理由書（須附繕本）。 
中　　華　　民　　國　　111 　年　　10　　月　　19　　日
                              書記官  王梓芸